【裁判字號】    97,交抗,745
【裁判日期】    970630
【裁判案由】    違反道路交通管理處罰條例
【裁判全文】
臺灣高等法院交通事件裁定             97年度交抗字第745號
抗  告  人
即受處分人  甲○○
上列抗告人因違反道路交通管理處罰條例案件，不服臺灣板橋地
方法院96年度交聲字第1903號，中華民國97年04月30日裁定（交
通部公路總局台北區監理所96年11月12日北監營裁字第裁40-DB0
000000號裁決書），提起抗告，本院裁定如下：
    主  文
抗告駁回。
    理  由
一、原裁定略以：抗告人即受處分人甲○○前於民國96年10月17
    日凌晨3時許，駕駛217-NC 號營業小客車，行經桃園市○○
    路、民生路設有燈光號誌管制之交岔路口，因違規闖越紅燈
    ，而遭員警當場攔停舉發。原處分機關乃依道路交通管理處
    罰條例第53條第1項、第63條第1項等規定，裁處受處分人新
    台幣2700元之罰鍰，並記違規點數3點。 受處分人雖辯稱：
    伊未闖紅燈、警方舉發無照相為證云云。然受處分人上開闖
    紅燈之違規，業據證人即現場員警張峰翊、舉發員警陳逸任
    二人具結證述綦詳，堪認受處分人上開所陳，不足採信。從
    而，原處分機關之裁罰，於法並無未當，而駁回其聲明異議
    等語。
二、抗告意旨略謂：原裁定固以員警二人之證述作為受處分人違
    規之證據，然觀諸員警二人之證述，一人稱受處分人係闖紅
    燈，一人則謂受處分人係變換燈號時開車過去，顯見二人之
    證述不一，益徵該號誌係在受處分人車輛已通過該路口三分
    之二後才轉為紅燈，為此爰依法提起抗告云云。
三、本院認為：
  (一)按交通警察掣單舉發違反道路交通管理處罰條例所列之違規
    事實，本質上為行政處分，係公務員基於職務上之權力，依
    法就特定之具體事件所為之具公法上效果之單方面行政行為
    ，基於公務員為公法上行為具有公信力之原則，該行政行為
    當可被推定為真正，其據以依法處分之事實認定亦為正確無
    誤，若謂公務員一切行政行為均需預留證據以證其實，則國
    家行政勢必窒礙難行，是若無證據足資證明執勤員警之舉發
    有誤或有捏造事實違法取締之情事，則執勤警員本其維護交
    通秩序、安全職責所為之舉發，自應受到合法、正確之推定
    。何況，警員於執勤時雖可預知可能有駕駛者會違規，但何
    人於何時會違規，實無從預先得知，要難要求警員須於抗告
    人違規之同時拍照取證，此與未有執勤警員在場，全憑採證
    相片為舉發之逕行舉發情形有別。倘受處分人如爭執車輛違
    規事實是否存在，非不得由法院傳喚舉發稽查之員警充作證
    人，於命具結後訊問之，以查明違規事實是否存在，要非必
    須以拍照取證為惟一採證方式。
  (二)觀諸舉發員警陳逸任於原審具結證述：當天伊開巡邏車，從
    復興路桃興醫院巷子出來，就看到受處分人車輛，伊就停在
    復興路、民生路口等紅燈，看到對向受處分人計程車車號21
    7-NC速度放慢，停頓一會後，就闖紅燈過去等語；現場員警
    張峰翊亦具結證稱：當時伊等從桃興醫院旁邊巷子出來，往
    內壢方向，在復興、民生路口等紅綠燈，看到一台計程車，
    當時已經要變換燈號，計程車有頓一下，但還是開車過去等
    語，復有員警陳逸任所繪製之現場位置圖可參，顯見員警之
    巡邏車於復興路、民生路口停等紅燈時之際，受處分人之車
    輛既係從對向車道行駛而來，行至復興路、民生路口時，其
    號誌當然應係紅燈。從而，上開員警二人之證述，既係因執
    行勤務而舉發本案，與受處分人並無宿怨，當無甘冒觸犯偽
    證罪責，蓄意構詞誣陷之理，參以渠等所述，既無矛盾不一
    之處，是渠等於具結後所為之證述應已足擔保其真實性及憑
    信性，自不能單以未拍照存證即否定受處分人之違規事實。
    應認受處分人空言辯稱員警之巡邏車係從民生路右轉復興路
    、伊車輛係行駛至路口三分之二處時號誌才轉成紅燈云云，
    要屬無據。揆諸上開說明，應認本件抗告為無理由，予以駁
    回。
據上論斷，應依道路交通案件處理辦法第26條，刑事訴訟法第41
2條，裁定如主文。
中    華    民    國    97    年    6     月    30    日
                  刑事第二庭審判長法  官  呂丹玉
                                  法  官  李麗玲
                                  法  官  林恆吉
以上正本證明與原本無異。
不得再抗告。
                                  書記官  陳盈璇
中    華    民    國    97    年    6     月    30    日


司法院資訊處製作；財團法人民間司法改革基金會備份。
